【裁判字號】    98,審智,16
【裁判日期】    980501
【裁判案由】    損害賠償
【裁判全文】
臺灣臺北地方法院民事裁定              98年度審智字第16號
原      告  佳訊國際行銷顧問有限公司
法定代理人  乙○○
被      告  睡眠美學股份有限公司
法定代理人  甲○○
上列當事人間損害賠償事件本院裁定如下：
    主  文
本件移送智慧財產法院。
    理  由
一、按訴訟之全部或一部，法院認為無管轄權者，依原告聲請或
    依職權以裁定移送其管轄法院，民事訴訟法第28條第1項定
    有明文。復按，依專利法、商標法、著作權法、光碟管理條
    例、營業秘密法、積體電路電路布局保護法、植物品種及種
    苗法或公平交易法所保護之智慧財產權益所生之第一審及第
    二審民事訴訟事件由智慧財產法院管轄。智慧財產法院組織
    法第3條第1款定有明文。
二、原告主張：伊與被告於民國96年12月6日簽訂網路服務契約
    書（下稱系爭契約書），約定由伊承攬及製作網路服務，總
    價款為新台幣（下同）7萬元，於簽約時付35,000元、24個
    工作天看初稿時再付25,000元，上檔前校稿後付清尾款1萬
    元。伊於97年1月21日完成初稿，並通知被告於97年1月29日
    及同年2月1日可看初稿網頁後，被告即拒付尾款；而伊於97
    年2月1日將著作完成之成品（網址為www.s-g.tw）提供被告
    上線時，遭被告拷貝並重製放於網址為www.s-g.com.tw之網
    頁內。被告未經伊同意即擅自重製伊之創作，已違反系爭契
    約書第3條之約定，為此依契約及著作權法第88條第1項規定
    之法律關係請求被告損害賠償，並聲明：(一)被告應給付原告
    13,500元，並自起訴狀繕本送達翌日起至清償日止，按年息
    5％計算之利息；(二)被告故意不法侵害原告著作財產權，應
    負損害賠償責任，惟因不易證明實際損害，請法院依侵害情
    節，於1萬元以上100萬元以下酌定損害賠償額。
三、經查，本件原告主張著作財產權遭侵害，故提起民事損害賠
    償訴訟。兩造雖於系爭契約書第6條約定：「本契約所生之
    一切糾紛、疑義等，而有涉訟之必要時，雙方同意以本院為
    第一審管轄法院」，惟兩造未就就侵權行為訴訟合意以普通
    法院為第一審管轄法院，自應向智慧財產法院起訴，綜觀本
    件原告起訴狀所載之事實暨所附之證據，並未有被告同意原
    告向普通法院提起本件訴訟之陳述及證物，是原告向無管轄
    權之本院起訴，顯係違誤，爰依職權將本件移送於該管轄法
    院。
四、依前開法條，裁定如主文。
中    華    民    國    98    年    5     月    1     日
                  民事第六庭    法  官  黃柄縉
以上正本係照原本作成
如對本裁定抗告須於裁定送達後10日內向本院提出抗告狀，並繳
納抗告費新臺幣1,000元
中    華    民    國    98    年    5     月    1     日
                                書記官  蔡凱如


司法院資訊處製作；財團法人民間司法改革基金會備份。
